臺灣臺北地方法院刑事判決　　　　　　100年度審訴字第113號
公　訴　人　臺灣臺北地方法院檢察署檢察官
被　　　告　張鵬昌
上列被告因違反懲治走私條例案件，經檢察官提起公訴（100年
度偵字第8350號），因被告於本院準備程序中就被訴事實為有罪
之陳述，經本院合議庭裁定進行簡式審判程序，判決如下：
    主  文
張鵬昌共同私運管制物品進口逾公告數額，處有期徒刑肆月，扣
案之乾香菇伍拾玖件（含箱子伍拾玖個，乾香菇淨重壹仟零參拾
肆公斤）、帳冊貳本均沒收；又共同私運管制物品進口逾公告數
額，處有期徒刑肆月，扣案之乾香菇肆拾捌件（含箱子肆拾捌個
，乾香菇淨重壹仟零捌公斤）、帳冊貳本均沒收。應執行有期徒
刑柒月，緩刑貳年，並應於本判決確定後陸個月內，向公庫支付
新臺幣玖萬元。扣案之乾香菇壹佰零柒件（含箱子壹佰零柒個，
乾香菇淨重貳仟零肆拾貳公斤）、帳冊貳本，均沒收。
    事  實
一、張鵬昌明知大陸地區乾香菇係不准輸入之管制進口物品，且
    一次私運之重量超過1千公斤或完稅價格超過新臺幣10萬元
    者，屬於行政院依懲治走私條例第2條第3項規定公告之「管
    制物品項目及其數額」丙項所列之管制進口物品，不得私運
    進口，竟與真實姓名、年籍不詳、自稱「林其忠」、「林安
    樂」之成年男子2名，分別共同基於私運進口管制物品之犯
    意聯絡，而為下列犯行：
  (一)張鵬昌於民國99年12月24日，前往大陸廈門地區，向「林其
    忠」、「林安樂」以每公斤人民幣50元（折合新臺幣約225
    元）之價格，加計每1公斤新臺幣180元之運費，買進大陸地
    區產製，型號分別為「E23」、「14」、「E19」之乾香菇各
    17 、31、11件，共計59件（淨重分別為391、434、209公斤
    ，共計1034公斤；完稅價格各為新臺幣5萬9,541元、7萬9,3
    07元、4萬7,739元，共計18萬6,587元），由「林其忠」、
    「林安樂」於100年2月25日，以不詳方式將上開乾香菇私運
    至臺灣地區後，送至張鵬昌所承租、址設新北市三重區○○
    ○街35號之「福興冷凍廠」5號冷凍庫中。
  (二)張鵬昌於100年2月18日，前往大陸廈門地區，向「林其忠」
    、「林安樂」以每公斤人民幣60元（折合新臺幣約270元）
    之價格，加計每1公斤新臺幣180元之運費，買進大陸地區產
    製、型號為「白箱」之乾香菇共計48件（淨重1008公斤，完
    稅價格新臺幣11萬5,123元），由「林其忠」、「林安樂」
    於100年2月28日，以不詳方式將上開乾香菇私運至臺灣地區
    後，送至被告所承租、址設新北市三重區○○○街35號之「
    福興冷凍廠」5號冷凍庫中。
    嗣經警於100年3月2日在「福興冷凍廠」查扣上揭自大陸地
    區私運之乾香菇共計107件（總淨重共計2042公斤）、張鵬
    昌用以記錄進貨資料之帳冊2本，始查知上情。
二、案經內政部警政署保安警察第三總隊第一大隊報告臺灣臺中
    地方法院檢察署呈請臺灣高等法院檢察署令轉臺灣臺北地方
    法院檢察署檢察官偵查起訴。
    理  由
一、訊據被告張鵬昌對於前揭犯罪事實迭於本院行準備程序、審
    理時均坦承不諱，核與證人蔡萬福於警詢時證述明確，且有
    保安警察第三總隊第一大隊搜索扣押筆錄、扣押物品目錄表
    、現場照片26幀、福星冷凍廠有限公司入貨單2紙、行政院
    農業委員會農糧署100年3月28日農糧生字第1001048717號函
    及其附件1份、臺灣臺北地方法院檢察署檢查事務官室公務
    電話紀錄1紙、內政部警政署保安警察第三總隊第一大隊100
    年6月13日保三壹警刑字第1000003483號函1紙、財政部臺中
    關稅局100年8月19日中普法字第1001013182號函及其附件1
    份在卷可證（見內政部警政署保安警察第三總隊第一大隊刑
    案偵查卷宗第10頁至第12頁、第14頁至第17頁、第19頁至第
    31頁、100年度偵字第7348號卷第25頁、第32頁、100年度偵
    字第8350號卷第9頁至第10頁、第19頁、第32頁、第37頁至
    第38頁），並有扣案之乾香菇107件、帳冊2本可證，足徵被
    告之任意性自白核與事實相符，堪予採信。綜上，本件事證
    明確，被告犯行堪以認定，應依法論科。
二、論罪科刑部分：
  (一)按97年2月27日公告修正之「管制物品項目及其數額」丙項
    第5款規定：一次私運原產地為大陸地區而未經主管機關公
    告准許輸入之海關進口稅則第1章至第8章所列之物品、稻米
    、稻米粉、花生、茶葉、種子（球），其總額由海關照緝獲
    時之完稅價格計算，超過新臺幣10萬元者或重量超過1千公
    斤者。換言之：（一）海關進口稅則第1章至第8章所列之物
    品，（二）完稅價格計算超過新臺幣10萬元或重量超過1千
    公斤，即為「管制物品項目及其數額」丙項第5款所規制之
    管制進口物品。本件被告分別自大陸地區私運總重量超過1
    千公斤之乾香菇進入臺灣地區，完稅價格亦均逾新臺幣10萬
    元，業如前述，而乾香菇屬於海關進口稅則第7章之「食用
    蔬菜及部分根菜與塊莖菜類」之管制進口物品，是被告所私
    運來臺之物品，自屬懲治走私條例「管制物品項目及其數額
    」中丙項第5款所規範之管制物品無訛。又自大陸地區私運
    物品進入臺灣地區，或自臺灣地區私運物品前往大陸地區者
    ，以私運物品進口、出口論，適用懲治走私條例規定處斷，
    同條例第12條亦定有明文。故核被告所為，係犯懲治走私條
    例第2條第1項、第12條之私運管制物品進口逾公告數額罪。
    被告與「林其忠」、「林安樂」2人就上開犯行，有犯意聯
    絡及行為分擔，均應依刑法第28條規定論以共同正犯。被告
    先後2次共同私運管制物品進口逾公告數額之犯行，犯罪時
    間不同，犯意各別，行為互殊，應予分論併罰。
  (二)爰審酌被告私運逾公告數額之管制乾香菇進入臺灣地區，數
    量非少，對國家關貿利益與社會經濟秩序影響非微，應予非
    難，惟被告於本院行準備程序時即坦承犯行，非無悔意，犯
    後態度良好，且扣案乾香菇尚未販售即遭查獲，被告尚未獲
    取利得，兼衡被告之品行、智識程度、犯罪手段、目的、所
    得利益、所生損害等一切情狀，分別量處如主文所示之刑，
    並定其應執行刑。又查被告前未曾有犯罪紀錄，此有臺灣高
    等法院被告前案紀錄表1份在卷可稽，其經此偵審程序，當
    知所警惕，信無再犯之虞，本院認所處之刑，以暫不執行為
    適當，爰併予宣告緩刑2年，以啟自新。末按緩刑宣告，得
    斟酌情形，命犯罪行為人向公庫支付一定之金額，刑法第74
    條第2項第4款定有明文。本院考量被告所為確為法所不許，
    為促使其日後得以知曉尊重法治之觀念，本院認除前開緩刑
    宣告外，尚有賦予被告一定負擔之必要，爰審酌被告之犯罪
    情節、經濟狀況等，併諭知被告向公庫支付新臺幣9萬元，
    以期符合本案緩刑之目的。
  (三)另本案查扣之乾香菇107件，為被告所有、因本案犯罪所得
    之物，扣案之東宏行進出貨帳冊2本，係被告供登載進貨資
    料所用，為被告所自承（見本院100年10月29日準備程序筆
    錄），與裝載上開乾香菇之箱子107個，均係被告所有、供
    其犯本案所用之物，爰分別依刑法第38條第1項第2款、第3
    款規定宣告沒收。另扣案之乾香菇10件（級數「E24」），
    係被告於100年1月24日所私運來臺，該部分尚不成立犯罪，
    業由臺灣臺北地方法院檢察署檢察官於100年8月31日以100
    年度偵字第8350號為不起訴處分，有該不起訴書處分書1份
    附卷可稽（見100年度偵字第8350號卷第59頁），另在「東
    宏行」扣得之乾香菇1件，亦係被告於100年1月24日所私運
    來臺，與本案2次犯行無涉，業據被告於本院準備程序時供
    稱在卷（見本院卷第11頁反面），是上開11件乾香菇顯與本
    案被告私運管制物品進口逾公告數額之行為無關，爰不併為
    沒收之諭知，附此敘明。
據上論斷，應依刑事訴訟法第273條之1第1項、第299條第1項前
段，懲治走私條例第2條第1項、第12條，刑法第28條、第51條第
5款、第9款、第10款、第74條第1項第1款、第2項第4款、第38條
第1項第2款、第3款，判決如主文。
本案經檢察官鄭堤升到庭執行職務。
中    華    民    國   100    年    11    月    10    日
                  刑事第二十一庭法  官  劉素如
以上正本證明與原本無異。
如不服本判決應於收受送達後10日內向本院提出上訴書狀，並應
敘述具體理由；其未敘述上訴理由者，應於上訴期間屆滿後20日
內向本院補提理由書（均須按他造當事人之人數附繕）「切勿逕
送上級法院」。
                                書記官  陳育君
中    華    民    國   100    年    11    月    10    日
附錄本案論罪法條：
懲治走私條例第2條
私運管制物品進口、出口逾公告數額者，處七年以下有期徒刑，
得併科新臺幣三百萬元以下罰金。
前項之未遂犯罰之。
第一項所稱管制物品及其數額，由行政院公告之。
懲治走私條例第12條
自大陸地區私運物品進入臺灣地區，或自臺灣地區私運物品前往
大陸地區者，以私運物品進口、出口論，適用本條例規定處斷。